【裁判字號】    98,審訴,5036
【裁判日期】    981030
【裁判案由】    清償借款
【裁判全文】
臺灣臺北地方法院民事判決            98年度審訴字第5036號
原      告  國泰世華商業銀行股份有限公司
法定代理人  乙○○
訴訟代理人  甲○○
被      告  丁○○
            丙○○
上列當事人間清償借款事件，本院於民國98年10月27日言詞辯論
終結，判決如下：
    主      文
被告丁○○、丙○○應連帶給付原告新臺幣貳拾貳萬伍仟肆佰捌
拾肆元，及其中本金新臺幣壹拾玖萬捌仟貳佰肆拾壹元部分自民
國九十一年一月十九日起至清償日止，按年息百分之十九點七計
算之利息。
被告丁○○應給付原告新臺幣伍拾萬玖仟貳佰拾元，及其中
本金新臺幣肆拾柒萬陸仟捌佰玖拾捌元部分自民國九十一年一月
十九日起至清償日止，按年息百分之十九點七計算之利息。
訴訟費用新臺幣捌仟佰柒拾元由被告丁○○、丙○○連帶負擔
百分之三十，餘由被告丁○○負擔。
本判決第一、二項於原告以新臺幣貳拾伍萬元為被告供擔保後，
得假執行。
    事實及理由
一、按當事人得以合意定第一審管轄法院，民事訴訟法第24條第
    1 項前段定有明文。查兩造於信用卡約定條款第26條約定同
    意以本院為第一審管轄法院，本院就本件訴訟自有管轄權。
二、原告部分由原臺灣第一信託投資股份有限公司變更為匯通商
    業銀行股份有限公司，匯通商業銀行股份有限公司嗣於民國
    91年6 月3 日變更為國泰商業銀行股份有限公司，國泰商業
    銀行股份有限公司於92年6 月26日經財政部核准與世華聯合
    商業銀行股份有限公司合併，國泰商業銀行股份有限公司為
    消滅銀行，世華聯合商業銀行股份有限公司為存續銀行，並
    於同年10月27日更名為國泰世華商業銀行股份有限公司，是
    以原國泰商業銀行股份有限公司、世華聯合商業銀行股份有
    限公司之權利義務關係由原告依公司法第75條規定概括承受
    。
三、原告起訴主張略以：被告丁○○於民國87年5 月1 日與原告
    成立信用卡使用契約，並領用信用卡（其卡號為：00000000
    00000000，卡別為：Visa），並邀被告丙○○辦理附卡（其
    卡號為：0000000000000000，卡別為：Visa），依約正卡持
    卡人或附卡持卡人就各別使用信用卡所生應付帳款互負連帶
    清償責任。被告領用信用卡後，即得於各特約商店記帳消費
    。而依信用卡約定條款第14條、第15條之約定，被告應於當
    期繳款截止日前向原告全部清償，或以循環信用方式繳付最
    低應繳金額，逾期清償者，依信用卡約定條款第15條、第21
    條、第22條之約定，除喪失期限利益外，應另行給付原告按
    年息19.7 %計算之利息。截至91年1 月18日止，帳款尚餘新
    臺幣（下同）764,714 元，及其本金675,139 未按期繳付。
    爰依信用卡使用契約之法律關係提起本訴等語。並聲明：除
    假執行擔保金額外，如主文第1 、2 項所示。
四、經查，本件原告起訴主張之上開事實，已據其提出財政部函
    、公司變更登記事項卡、信用卡消費帳款債權明細表、國泰
    世華銀行信用申請書、約定條款、信用卡對帳單等件（以上
    均影本）為證，其主張核與上開證物相符。被告已收受言詞
    辯論期日通知及起訴狀繕本，對於原告主張之事實，已於相
    當時期受合法之通知，其於言詞辯論期日不到場，亦未提出
    準備書狀爭執，故原告之主張堪認為真實。是原告依據信用
    卡使用契約之法律關係，請求被告給付如主文第1 、2 項所
    示之本金、利息，為有理由，應予准許。
五、據上論結，本件原告之訴為有理由。依民事訴訟法第385 條
    第1 項前段、第85條第1 項前段、第2 項、第390 條第2 項
    ，判決如主文。
中    華    民    國    98    年    10    月    30    日
                  民事第六庭法  官  蔡和憲
以上正本係照原本作成。
如對本判決上訴，須於判決送達後20日內向本院提出上訴狀。
中    華    民    國    98    年    10    月    30    日
                            書記官  陳莉庭


司法院資訊處製作；財團法人民間司法改革基金會備份。
